【裁判字號】    88,易,835
【裁判日期】    890124
【裁判案由】    竊盜
【裁判全文】
臺灣新竹地方法院刑事判決                        八十八年度易字第八三五號
    公  訴  人  臺灣新竹地方法院檢察署檢察官
    被      告  乙○○
右列被告因竊盜案件，經檢察官提起公訴（八十八年度偵字第四八八八號），本院判
決如左：
    主  文
乙○○竊盜，處有期徒刑陸月。緩刑伍年。
    事  實
乙○○與其配偶丁○○於民國八十八年三月間即分居，然仍經常支付丁○○家用款項
。緣其投資戊○○所經營設於新竹市○○路七巷二號之桃屋咖啡館，而於八十八年四
月十七日下午六時許，至戊○○所經營之桃屋咖啡館內，將己○○所簽發發票日為八
十八年四月三十日、票據號碼Ｐ00000000號、付款人為臺灣省合作金庫新竹
支庫、票面金額為新臺幣（下同）四萬五千元之支票一紙交給戊○○，以作為投資之
股本。詎其因目睹戊○○將上開支票隨手放入銀灰色皮包內，並將該銀灰色皮包置於
前開啡店內吧檯角落上，乃萌為自己不法所有之意圖，而趁戊○○不注意之際，著手
竊取戊○○所有之前開銀灰色皮包一只（內有上開支票一紙、現金八千元、鑰匙二串
、特殊修業證書一份、印章一枚及汽車駕駛執照、臺灣省合作金庫新竹支庫金融卡、
新竹國際商業銀行信用卡、全民建康保險卡、萬通商業銀行金融卡各一枚）得手。得
手後，即於同日晚上七時許離去。旋其竊得前開財物後，即於翌日上午十時許，在新
竹市○區○○路一０五０巷三號四樓其住處，將上開竊得之支票一紙交給其配偶丁○○作為家用。嗣於同日下午一時許，丁○○又持上開支票向其兄丙○○調現，而丙○○再持向臺灣土地銀行新竹分行提示，並由臺灣土地銀行新竹分行提出交換後，始經
警循線查獲。案經新竹縣警察局竹東分局報告臺灣新竹地方法院檢察署檢察官偵查起
訴。
    理  由
一、訊據被告乙○○固坦承有將發票人己○○所簽發發票日為八十八年四月三十日、
    票據號碼Ｐ00000000號、付款人為臺灣省合作金庫新竹支庫、票面金額
    為新臺幣（下同）四萬五千元之支票一紙交給戊○○，以作為投資桃屋咖啡館之
    股本等情，惟矢口否認有竊盜犯行，辯稱伊未竊取被害人戊○○之銀灰色皮包，
    亦未將上開支票交給丁○○云云。然查：
（一）上開支票一紙確係發票人己○○於八十八年三月底或八十八年四月初簽發交付
      給被告，以作為維修音響之款項；嗣被告又將上開支票交給被害人戊○○，旋
      被害人戊○○發現上開支票連同銀灰色皮包一只（內除有上開支票一紙外，尚
      有現金八千元、鑰匙二串、特殊修業證書一份、印章一枚及汽車駕駛執照、臺
      灣省合作金庫新竹支庫金融卡、新竹國際商業銀行信用卡、全民建康保險卡、
      萬通商業銀行金融卡各一枚）遺失，乃於八十八年四月二十八日申報遺失，然
      該支票最後則由丙○○提示等情，業據被告供述明確，並據被害人戊○○及證
      人己○○、丁○○、丙○○分別指證述屬實，復有上開支票及遺失票據申請書
      、掛失止付票據提示人資料查報表各一份附卷足稽。
（二）第查，上開支票原係被害人戊○○於遺失前一日下午六時許，由被告交付其作
      為投資桃屋咖啡館之股本，旋被害人戊○○收受後，即將該支票放入其所有之
      銀灰色皮包內，並將該銀灰色皮包置於桃屋啡店內吧檯角落上，而被告則於同
      日晚上七時許離去，嗣於翌日凌晨二、三時許，被害人戊○○始發現該銀灰色
      之皮包遺失等情，業據被害人戊○○於本院審理時指述綦詳。參以被害人戊○○於警訊及偵查中前後一致指陳係於八十八年四月十八日凌晨二、三時許始發
      現遺失銀灰色皮包一只等情（參警訊筆錄及八十八年九月六日檢察官訊問筆錄
      ），顯然被告應係於八十八年四月十七日下午六時許，在桃屋咖啡館內將上開
      支票交給被害人戊○○無疑。再者，證人即被告之配偶丁○○自警訊、偵查以
      迄本院審理時前後一致證稱該支票係被告於八十八年四月十八日上午十時許住
      處所交付，以作為家用之款項等情，核與證人丙○○證稱該支票係丁○○於八
      十八年四月十八日下午一時許所交付，而向伊調現等情相符。據此，被告既已
      於八十八年四月十七日下午六時許，即在桃屋咖啡館內將上開支票交給被害人
      戊○○，並於當日晚上七時許離開桃屋咖啡館；然被害人戊○○乃於翌日（即
      八十八年四月十八日）凌晨二、三時許始發現上開支票連同其所有之銀灰色皮
      包一只一併遺失，而被告竟於同日（即八十八年四月十八日）上午十時許，將
      上開支票交給其配偶丁○○，顯然被害人戊○○所有之皮包一只，應確係被告
      趁被害人戊○○不注意之際，而加以竊取無疑。
（三）又查，被告當時係與被害人戊○○同居，此亦據被害人戊○○陳述明確。是被
      害人戊○○嗣後於本院審理時改陳稱上開支票係被告於八十八年四月十八日下
      午六時許所交付，而於八十八年四月十九日凌晨二、三時許始發現遺失云云，
      應係事後呼應迴護被告之詞。再者，被害人戊○○雖同時陳稱伊發現上開支票
      連同銀灰色皮包一只遺失後，有打電話告知被告，被告乃表示要幫忙伊追查，
      嗣事隔數日後，被告即稱係丁○○所竊取，伊即打電話要求丁○○返還皮包，
      然丁○○均不置理，伊始辦理止付云云。惟查，被害人戊○○所有之銀灰色皮
      包一只係在桃屋咖啡館所遺失，且係被告交付上開支票後數小時內期間所遺失
      ，而此期間被害人戊○○所經營之桃屋咖啡館均在營業時間內，然此期間內被
      害人戊○○並未曾見丁○○進入過桃屋咖啡屋等情，已據被害人戊○○陳述甚
      詳。參以被害人戊○○於當日既未曾見丁○○進入桃屋咖啡館，倘被害人戊○○所有之銀灰色皮包一只（連同上開支票）確非被告所竊取，則衡情即有可能
      係任何竊賊所竊取，然被告竟何以在上開支票提示前，即查悉該支票係丁○○
      所竊取？又依被害人戊○○指述失竊之情節，顯然被害人係因偶然之機會取得
      上開支票，而將上開支票放入其所有之銀灰色皮包內，並將該銀灰色皮包置於
      前開啡店內吧檯角落上，則倘丁○○曾趁隙進入桃屋咖啡館內，又如何得知前
      情，並於被害人戊○○渾然不知情下，得以順利竊取被害人戊○○之銀灰色皮
      包？況被害人戊○○自承八十八年四月十八日凌晨二、三時許即已發現遺失皮
      包，且於報警前即知悉係丁○○所竊取等情，惟竟遲至八十八年四二十二日凌
      晨一時許始向新竹市警察局第二分局東山派出所報案，且於報案時陳稱不知係
      何人所竊取，亦不知可能係何人所竊取等語，此業據新竹市警察局第二分局東
      山派出所警員甲○○到庭證述明確，並有新竹市警察局第二分局東山派出所受
      理各類案件紀錄表附卷足參；又被害人戊○○另遺失之汽車駕駛執照、臺灣省
      合作金庫新竹支庫金融卡、新竹國際商業銀行信用卡、全民建康保險卡、萬通
      商業銀行金融卡各一枚，更分別遲至八十八年六月八日以後迄至本院審理期間
      ，始分別辦理遺失補發，此分別有新竹縣竹東地區農會八十八年十二月二十日
      （八八）東農保字第五六四號函暨切結書、全民健康保險憑證領用清冊、交通
      部公路局新竹區監理所八十八年十二月二十一日（八八）竹監二字第１５０３
      ４號函暨異動登記書、新竹國際商業銀行八十八年十二月二十一日竹商銀消信
      字第９２８４－１號函信用卡電話掛失補發申請書、消費明細資料等在卷足稽
      ，此均與常情有違。揆諸前開情節，被告所辯顯均係意圖卸責之詞，洵無足採
      。
（四）綜上，本件事證已甚明確，被告犯行洵堪認定。
二、核被告所為係犯刑法第三百二十條第一項之竊盜罪。爰審酌被告犯罪動機、手段
    、情節及所生危害均尚非重大，惟犯罪後猶飾詞狡辯等一切情狀，酌予量處如主
    文所示之刑。又被告前未曾受有期徒刑以上刑之宣告，有本院被告全國前案紀錄
    表及臺灣新竹地方法院檢察署刑案資料查註紀錄表各一紙在卷可考，因一時失慎
    ，致罹刑章，經此偵審程序及科刑教訓，當應知所慎戒，信無再犯之虞，本院因
    認其所宣告之刑，以暫不執行為適當，併予諭知緩刑五年，以啟自新。
據上論斷，應依刑事訴訟法第二百九十九條第一項前段、刑法第三百二十條第一項、
第七十四條第一款，罰金罰鍰提高標準條例第一條前段，判決如主文。
本案經檢察官許麗美到庭執行職務。
中      華      民      國      八十九      年    一    月    二十四    日
        臺灣新竹地方法院刑事第二庭
                                法  官  汪  銘  欽
右正本證明與原本無異。
如不服本判決，應於判決送達後十日內向本院提出上訴狀( 應附繕本 )，上訴於
臺灣高等法院。
                                書記官  鄭  敏  郎
中      華      民      國      八十九      年    一    月    二十四    日
附錄本判決論罪之法條：
刑法第三百二十條第一項：
意圖為自己或第三人不法之所有，而竊取他人之動產者，為竊盜罪，處五年以下有期
徒刑、拘役或五百元以下罰金。


司法院資訊處製作；財團法人民間司法改革基金會備份。
